臺灣士林地方法院民事裁定　　　　　 100年度消債更字第64號
債　務　人　楊怡愷
上列當事人聲請更生事件，本院裁定如下：
    主  文
債務人楊怡愷自中華民國一百年十一月七日下午五時起開始更生
程序。
命司法事務官進行本件更生程序。
    理  由
一、按債務人與金融機構協商成立者，不得聲請更生或清算，但
    因不可歸責於己之事由，致履行顯有重大困難者，不在此限
    。本條例施行前，債務人依金融主管機關協調成立之中華民
    國銀行公會會員辦理消費金融案件無擔保債務協商機制與金
    融機構成立之協商，準用前項之規定，消費者債務清理條例
    第151 條第5 項、第6 項分別定有明文。次按，債務人不能
    清償債務或有不能清償之虞，且無擔保或無優先權之債務總
    額未逾新臺幣（下同）1,200 萬元者，於法院裁定開始清算
    程序或宣告破產前，得向法院聲請更生，觀諸同條例第3 條
    、第42條第1 項規定自明。又法院開始更生程序之裁定，應
    載明其年、月、日、時，並即時發生效力。法院開始更生或
    清算程序後，得命司法事務官進行更生或清算程序，必要時
    得選任律師、會計師或其他適當之自然人或法人一人為監督
    人或管理人，復為同條例第45條第1 項、第16條所明定。
二、聲請意旨略以：伊有不能清償債務情事，前曾於民國96年2
    月間依中華民國銀行公會會員辦理消費金融案件無擔保債務
    協商機制與最大債權金融機構即台新國際商業銀行股份有限
    公司成立協商，協商條件為分120 期、利率3.88% 、每月還
    款1 萬5,290 元。惟伊之收入有限，每月收入扣除協商金額
    後無法維持基本生活而毀諾。是伊係因不可歸責於己，致履
    行協商條件顯有重大困難。且伊無擔保或無優先權之債務總
    額未逾1,200 萬元，復未經法院裁定開始清算程序或宣告破
    產，爰向鈞院聲請更生等語。
三、經查，債務人所主張之上開事實，業據提出中華民國銀行公
    會會員辦理消費金融案件無擔保債務協商機制協議書及無擔
    保債務還款計畫、96至98年度綜合所得稅各類所得資料清單
    、99年度各類所得扣繳暨免扣繳憑單、財產歸屬資料清單、
    勞工保險被保險人投保資料表及明細、債務人任職以旺企業
    有限公司100 年7 月至8 月份薪資單等為證（見本院卷第33
    37至39、50、92至93、105 至107 、125 至126 、129 頁）
    ，核閱屬實。是債務人除每月薪資收入外，別無其他資產可
    供清償債務。又查，債務人96年間毀諾時之全年所得為30萬
    5,473 元，此有債務人96年度綜合所得稅各類所得資料清單
    在卷可參（見本院卷第129 頁），相當平均每月可得2 萬5,
    456 元（計算式：305,473 ÷12＝25,456）之收入。該收入
    扣除協商金額1 萬5,290 元後，僅餘1 萬166 元（計算式：
    25,456－15,290＝10,166）可供債務人生活之用。以內政部
    公布96年度台灣省每人每月最低生活費為9,509 元核之（按
    ：96年度無公布臺北縣最低生活費標準），上開餘額明顯不
    足維持債務人個人基本生活及扶養母親暨1 名未成年子女。
    從而，堪認債務人確係因不可歸責於己之事由，致履行協商
    條件顯有困難。另債務人主張無擔保或無優先權之債務總額
    未逾1,200 萬元，業據提出與其所述相符之財團法人金融聯
    合徵信中心當事人綜合信用報告─債務清理條例前置協商專
    用債權人清冊、財團法人金融聯合徵信中心當事人綜合信用
    報告為證（見本院卷第62至68頁）。復查，債務人無同條例
    第6 條第3 項、第8 條或第46條各款所定駁回更生聲請之事
    由存在，則債務人聲請更生，應屬有據，揆諸首開說明，應
    予開始更生程序，並命司法事務官進行本件更生程序。
四、爰裁定如主文。
中    華    民    國  100     年    11    月    3     日
                  民事第三庭  法      官    陳燁真
上為正本係照原本作成。
本件不得抗告。
中    華    民    國  100     年    11    月    4     日
                              書  記  官  周嫣蘋